臺灣基隆地方法院民事裁定  
109年度補字第818號
原      告  潘思儒  
訴訟代理人  黃教倫律師
被      告  陳葳    
            家安不動產仲介經紀有限公司

上  一  人
法定代理人  陳英凱  
上列當事人間請求解除買賣契約回復原狀等事件，本院裁定如下
：
    主  文
本件訴訟標的價額核定為新臺幣(下同)671萬5,919元。原告至遲
應於前開核定訴訟標的價額之裁定送達後7日內，向本院補繳第
一審裁判費6萬7,528元。如逾期未補繳，即以裁定駁回其訴。
    理  由
一、按提起民事訴訟者，應依民事訴訟法第77條之13規定，繳納
    裁判費，此為必須具備之程式。而訴訟標的之價額，由法院
    核定。核定訴訟標的之價額，以起訴時之交易價額為準；無
    交易價額者，以原告就訴訟標的所有之利益為準。以一訴主
    張數項標的者，其價額合併計算之。但所主張之數項標的互
    相競合或應為選擇者，其訴訟標的價額，應依其中價額最高
　　者定之。民事訴訟法第77條之1第1、2項定有明文。
二、原告主張被告前於109年5月間，有以730萬元之價格向原告
    購買門牌號碼基隆市○○區○○街000號5樓之房屋（含建物、停
    車位及所坐落土地，下稱系爭不動產），原告雖依約定於10
    9年5月26日及同年6月17日給付被告簽約款100萬元、完稅款
    10萬元及將契稅、規費6萬元匯入履保專戶，而被告則於同
    年6月22日完成系爭不動產移轉登記，嗣原告以被告隱瞞系
    爭不動產有漏水瑕疵向被告解除及撤銷買賣契約，爰先位聲
    明請求：⑴被告陳葳應給付原告26萬3,581元及自109年6月18
    日起清償日止，按年息5%計算之利息；⑵被告陳葳、家安不
    動產仲介經紀有限公司應連帶給付原告15萬1,285元及自起
    訴狀繕本送達翌日起至清償日止，按年息5%計算之利息，暨
    自109年12月1日至判決確定為止，按月給付原告2萬2,500元
    。任一被告已為全部或一部給付者，其他被告就給付範圍內
    ，免給付義務；⑶被告家安不動產仲介經紀有限公司應給付
    原告9萬元及自起訴狀繕本送達翌日起至清償日止，按年息5
    %計算之利息。備位聲明則為：被告陳葳應於原告給付653萬
    6,419元予被告之同時，將系爭不動產浴廁漏水及牆壁龜裂
    之瑕疵修繕完畢後，將系爭不動產交付原告；⑵
　　被告陳葳、家安不動產仲介經紀有限公司應連帶給付原告8
    萬9,500元及自起訴狀繕本送達翌日起至清償日止，按年息5
    %計算之利息，暨自109年12月1日至判決確定為止，按月給
    付原告2萬2,500元。任一被告已為全部或一部給付者，其他
    被告就給付範圍內，免給付義務；⑶被告家安不動產仲介經
    紀有限公司應給付原告9萬元及自起訴狀繕本送達翌日起至
    清償日止，按年息5%計算之利息。依上開說明，原告係採預
    備合併之方式以為主張，故依其中價額最高者定之。爰核定
    本件訴訟標的價額為671萬5,919元(6,536,419＋89,500＋90,0
    00，依民事訴訟法第77條之13之規定，應徵之第一審裁判費
    為6萬7,528元。
三、當事人對於本院核定訴訟標的價額之裁定，得於10日內抗告
    。故原告至遲應於本院前開核定訴訟標的價額之裁定送達後
    5日內，向本院補繳第一審裁判費6萬7,528元。如逾期未補
    繳，即以裁定駁回其訴。
四、裁定如主文。
中    華    民    國   109    年    11     月    9   日
                  民事庭法  官  林淑鳳
以上正本係照原本作成。
如不服本裁定關於核定訴訟標的價額部分，應於送達後10日內向
本院提出抗告狀，並繳納抗告費1,000元；其餘關於命補繳裁判
費部分，不得抗告。
中    華    民    國   109    年    11    月    9    日
                        書記官　陳櫻姿